【裁判字號】    99,上訴,458
【裁判日期】    990624
【裁判案由】    違反毒品危害防制條例
【裁判全文】
臺灣高等法院高雄分院刑事判決         99年度上訴字第458號
上  訴  人  臺灣高雄地方法院檢察署檢察官
上  訴  人
即  被  告  甲○○
選任辯護人  戴國石律師
上列上訴人等因被告違反毒品危害防制條例案件，不服臺灣高雄
地方法院98年度訴字第914 號中華民國99年1 月20日第一審判決
（起訴案號：臺灣高雄地方法院檢察署98年度偵字第9412號），
提起上訴，本院判決如下：
     主  文
原判決關於販賣第一、二、三級毒品有罪部分及九十八年三月二
十七日販賣第二級毒品無罪暨其定執行刑部分均撤銷。
甲○○販賣第一級毒品，處有期徒刑拾伍年貳月，褫奪公權陸年
；扣案如附表一編號1 、2 、12所示之物，均沒收銷燬之；附表
一編號13至16所示之物及未扣案門號0000000000手機
壹支（含SIM 卡壹張），均沒收；如上開手機壹支（含SIM 卡壹
張）不能沒收，追徵其價額：附表一編號十七、十八之販賣所得
新台幣肆仟伍百元，均沒收。又販賣第二級毒品，處有期徒刑
年捌月，扣案如附表一編號3 至6 、10、11、16所示之物，均沒
收銷燬之；附表一編號19之販毒所得新臺幣壹仟元，沒收；又販
賣第三級毒品，處有期徒刑伍年貳月，扣案如附表一編號7 至9
、16所示之物，均沒收。又販賣第二級毒品未遂，處有期徒刑
年捌月。應執行有期徒刑拾捌年，禠奪公權陸年。扣案如附表一
編號1 至6 、10至12所示之物，均沒收銷燬之；附表一編號7至9
、13至16所示之物及未扣案門號0000000000手機壹支
（含SIM 卡壹張），均沒收；如上開手機壹支（含SIM 卡壹張）
不能沒收，追徵其價額，附表一編號17至19所示之販毒所得共新
台幣伍仟伍佰元，均沒收。
其他上訴駁回。
     事  實
一、甲○○明知海洛因、甲基安非他命、硝甲西泮（硝甲氮平，
    俗稱一粒眠）、硝西泮（俗稱耐妥眠），分別為毒品危害防
    制條例第2 條第2 項第1 至4 款所列管之第一、二、三、四
    級毒品，不得非法販賣及持有，竟意圖營利而為下列犯行：
（一）於民國（下同）98年3 月1 日凌晨1 時57分許，由莊子儀
      以行動電話門號0000000000撥打甲○○所有慣用以聯絡販
      賣毒品事宜之門號0000000000後，甲○○即另以其所有供
      販毒所用之門號0000000000回撥，雙方約定在高雄市苓雅
      區○○○路148 號9 樓之10甲○○租屋處（下稱：甲○○
      租處）樓下進行交易，甲○○基於販賣第二級毒品甲基安
      非他命以牟利之犯意，以新臺幣（下同）3,000 元之價格
      ，販賣甲基安非他命1 包（重量半半，即4 分之1 錢）予
      莊子儀1 次得逞，得款3,000元。
（二）於上述（一）所載之交易完成後，甲○○再基於販賣第一
      級毒品海洛因以牟利之接續犯意，向莊子儀表示海洛因要
      稍待其上樓至租處拿取，於10餘分鐘後，其再次下樓，以
      新臺幣1500元之價格，販賣海洛因1 包（重量不詳）予莊
      子儀1 次得逞，得款1,500元。
（三）復基於販賣第二級毒品甲基安非他命以牟利之犯意，於98
      年3 月1 日23時許，由賴慶霖以門號0000000000撥打甲○
      ○使用門號0000000000，雙方約定在高雄縣鳳山市○○○
      路730 巷6 號五甲廟附近交易，甲○○以1000元之價格，
      販賣甲基安非他命1 包（重量不詳）予賴慶霖1 次得逞，
      得款1,000元。
（四）又基於販賣第三級毒品硝甲西泮及第四級毒品硝西泮以牟
      利之犯意，於98年3 月上旬某日，在址設高雄市○○區○
      ○路116 號樹德家商（下稱樹德家商）附近某網咖內，向
      姓名、年籍資料不詳、綽號「小優」之成年女子，以3,00
      0 元之價格，販入硝甲西泮及硝西泮共750 顆1 次得逞，
      而伺機對外販賣。
（五）嗣於98年3 月27日13時許，甲○○意圖營利，基於販賣甲
      基安非他命之犯意，以門號0000000000撥打何家惠使用之
      門號0000000000，雙方約定在高雄市○鎮區○○路與崗山
      東街交岔路口處公園旁（下稱「崗山公園」）交易，甲○
      ○欲以7萬5,000元之價格，販賣甲基安非他命1兩（37.5
      公克）予何家惠1 次，於交易尚未完成之際，經警依通訊
      監察獲悉線報埋伏當場逮捕而未遂，自何家惠身上扣得其
      所有之附表二編號3 所示之甲基安非他命2 包，並自甲○
      ○身上扣得如附表一編號1 、3 、13、17至19之毒品、供
      販賣所用之器具、販毒所得等物，及附表三編號1 至6 之
      物。又於同日18時10分許，經徵得甲○○同意搜索其上開
      租處，扣得如附表一編號2 、4 至12、14至16之毒品、供
      其販毒所用之器具等物，以及附表三編號7 至21之物，始
      悉上情。
二、案經行政院海岸巡防署海岸巡防總局南部地區巡防局移請臺
    灣高雄地方法院檢察署檢察官偵查起訴。
     理  由
甲、程序部分：
一、證人何家惠、莊子儀於檢察官偵查中所為之陳述，既均依法
    具結，且無顯不可信之情況，依刑事訴訟法第159 條之1 第
    2 項規定，自有證據能力，均得為證據。
二、本判決以下所引用之傳聞證據，被告及辯護人於本院審理時
    均表示沒有意見，且未於言詞辯論終結前聲明異議，本院審
    酌上開傳聞證據作成時，並無不法之情事，認為適當，依刑
    事訴訟法第159 條之5 第2 項規定，自有證據能力，均得為
    證據。
乙、實體部分：
一、訊據上訴人即被告固就上揭事實一（一）、（三）之販賣第
    二級毒品甲基安非他命之犯行坦承不諱；惟矢口否認有何事
    實一（二）、（四）、（五）之販賣第一、三、四級毒品犯
    行，辯稱：就事實一（二）部分，伊當日僅以3,000 元之價
    格，販賣事實一（一）之甲基安非他命予莊子儀1 次，並未
    販賣海洛因給他，莊子儀係遭警以「若指證甲○○販賣海洛
    因，將可脫免施用毒品罪責」之方式利誘，才誣陷伊販賣海
    洛因；而就事實一（四）部分，伊雖於上開網咖內，向「小
    優」以3, 000元之價格，購買一粒眠（硝甲西泮及硝西泮）
    共750 顆，然均係供自己施用，不得以在伊租處扣案之電子
    磅秤、夾鏈袋等物，逕認伊有販賣上開第三、四級毒品之犯
    行。至於事實一(五)部分，雙方尚未達成買賣甲基安非他命合
    意之際，即被警查獲，應不成立犯罪云云。經查：
  (一)就事實一（一）、（三）販賣第二級毒品甲基安非他命部分
    ：
    1.上開事實，業據被告自白不諱，核與證人賴慶霖於偵查中
      結證，及證人莊子儀於偵查中及原審審理中結證之情節相
      符（參偵卷第25、26、31、32頁，原審卷第103 反頁至10
      7 反頁），並有通訊監察書內容譯文摘要表（98年雄地聲
      監續字第519 號）、門號0000000000詳細通聯資料各1 份
      （參警二卷第14、15頁）在卷可稽，且有如附表一編號18
      、19之販毒所得各3,000 元、1,000 元扣案可憑。再扣案
      如附表一編號3 至5 之白色晶體共5 包（送驗編號2 、21
      、23，驗前淨重共5.095 公克），與本院98年度審簡字第
      2897號判決諭知應沒收銷燬之2 包（送驗編號10、11，驗
      前淨重共0.312 公克），合計共7 包（驗前淨重共5.40 7
      公克），純度高達83.4％；以及附表一編號6 之含結晶黃
      色濃稠液1 盒（驗前淨重127.132 公克，驗後淨重113.
      882 公克），經合併送驗結果，確含第二級毒品甲基安非
      他命成分，有高雄醫學大學附設醫院98年4 月14日編號00
      00-000、0000-000號檢驗報告各1 份附卷可佐（參偵卷第
      78、80頁）。
    2.再就扣案如附表一編號10、11之漏斗、水瓢含濾網，業經
      被告坦承：係供其降低毒品純度，分裝毒品於夾鏈袋內所
      用（參原審卷第212 反頁）；而經鑑定結果：其上檢出殘
      留第二級毒品甲基安非他命成分等情明確，有內政部警政
      署刑事警察局（下稱刑事警察局）98年12月21日刑鑑字第
      0980132637號鑑定書附卷足佐（參原審卷第194 至196 頁
      ）。顯見被告確有意圖營利而將高純度之毒品，降低純度
      再予分裝、販售之行為，至為明確。綜上，本案被告販賣
      第二級毒品甲基安非他命2 次之犯行，堪以認定。
  (二)就事實一（二）販賣第一級毒品海洛因部分：
    1.就此部分事實，業據證人莊子儀於偵查中結證：門號0000
      000000是伊使用的門號沒錯，於98年3 月1 日57分許打電
      話向被告要「軟的1,500 元」，是指要買海洛因1,500 元
      ，關於當日實際買得毒品種類、數量、價錢，海洛因及安
      非他命都有，一開始是拿3,000 元買安非他命（重量半半
      ，即4 分之1 錢）；後來又買了1,500 元的海洛因，1 包
      裝的，重量不詳；當天在被告興中路與成功路口住處樓下
      ，他第1 次下樓時先拿安非他命給伊，說海洛因要等一下
      ，約經10幾分鐘後，才又拿海洛因下來給伊，他親自交付
      毒品給伊等語明確（參偵卷第25、26頁），並有通訊監察
      譯文摘要表（98年雄地聲監字第267 號）、門號00000000
      00詳細通聯資料各1 份在卷可稽（參警2 卷第6 、8 頁）
      ；且有如附表一編號17所示之販毒所得1500元扣案可憑。
      再扣案如附表一編號1 、2 、12、14至16之物，編號1 之
      粉末1 包（驗後淨重0.32公克，空包裝重0.44 公 克）、
      編號2 之粉末1 包及碎塊3 包（驗後淨重各為0.59公克、
      1.72公克〈純度高達82.06 ％〉，合計2.31 公 克，空包
      裝重各為0. 19 公克、0.70公克），經送鑑驗結果：確含
      第一級毒品海洛因成分，有法務部調查局濫用藥物實驗室
      98年6 月18日調科壹字第09823017350 號鑑定書1 份在卷
      足憑（參偵卷第126 正頁）。
    2.被告雖以上開情詞置辯。然被告與莊子儀於通話過程，確
      實有提及「要買軟的」、「買1,500 」等毒品交易中常用
      以代稱海洛因之術語和具體交易價格，且其等通聯譯文顯
      示已就毒品交易之價格、標的（即海洛因）達成合意，當
      無可能指涉該筆係甲基安非他命之交易，此有上開通訊監
      察譯文摘要表1 份附卷可稽（參警二卷第6 正頁）。參以
      扣案如附表一編號2 之高純度海洛因，通常並非用於自己
      施用，而係用以摻雜其他物品稀釋後分裝販售使用；而被
      告於原審審理時亦坦承：附表一編號14至16之電子磅秤、
      研磨機、大小型夾鏈袋等物，均係伊用於降低毒品純度、
      等量分裝販賣所用之器具（參原審卷第212 反頁）；且附
      表一編號12之塑膠勺子3 支，經送鑑驗後，亦檢出海洛因
      成分，但未檢出甲基安非他命成分，有刑事警察局98年12
      月21日刑鑑字第0980132637號鑑定書附卷可按（參原審卷
      第195 頁），顯係供被告分裝販賣毒品所用等情明確。況
      且，無故分裝毒品僅徒增損耗，減損毒品經濟價值，為正
      常施用者所不為，顯見被告有將高純度海洛因摻雜他物予
      以稀釋，再行分裝販賣之行為。又販賣海洛因等毒品之行
      為，並無一定之公定價格，每次買賣之價格亦各有差異，
      隨供需雙方資力、關係深淺或需求數量、純度、貨源充裕
      與否、販賣者對資金之需求與殷切與否，及政府查緝之態
      度，進而為各種之風險評估，而有各種不同之標準，並非
      一成不變。販賣者從各種「價差」或「量差」或係「純度
      」（如摻入葡萄糖等物）謀取利潤方式，或有差異，然其
      所圖目的則無二致。又海洛因物稀價昂，取得不易，凡為
      販賣之不法勾當者，苟無利可圖，應無甘冒被查緝法辦重
      刑之危險，平白無端為毒品之買賣，因此販毒者必會牟取
      不法利益，況且本件證人莊子儀於偵訊亦證稱：伊購買海
      洛因，有交付現金1500元予被告等語明確（參偵卷第26正
      頁），顯見被告有販賣海洛因以營利之意圖，灼然至明。
    3.被告雖聲請證人莊子儀於原審審理時證稱：伊在98年3 月
      1 日有去找被告買安非他命，買3,000 元，沒有買其他東
      西，因警詢時員警叫伊這樣講，說這樣就不會有事，實際
      交易時伊沒有拿到海洛因，只是電話中講過海洛因價錢而
      已；伊警詢及檢察官偵訊中所述，都是在庭的吳俊輝警員
      叫伊要照他的意思講云云（參原審卷第104 正反、106 正
      、107 正頁）。然其同時證稱：伊與被告為表兄弟關係（
      2 人母親為表姐妹），其間沒有借錢或其他不愉快；（98
      年3 月1 日當天或之前，楊仲川是否有委託你購買海洛因
      ？）當天有委託伊購買海洛因等語明確（參本院卷第106
      反、107 正頁），則衡情證人莊子儀既與被告無宿怨，又
      有親戚關係，於偵訊時殊無甘冒偽證罪責，故意誣陷被告
      之可能；且證人莊子儀亦無任何施用毒品案件在偵查或審
      理中，而有供出上游以換取減刑恩典之動機，此有臺灣高
      等法院被告前案紀錄表附卷可稽；而員警亦未對證人莊子
      儀有何威脅、利誘或其他不法行為，進而影響其偵訊證述
      ，業經證人即承辦員警吳俊輝於原審審理中結證屬實（參
      原審卷第127 反頁）。從而，證人莊子儀於偵訊之證述自
      具有高度憑信性。至證人莊子儀於原審審理中翻異附合被
      告之證詞，容為在場得知被告辯解內容、承受人情壓力所
      致，並不足採信。
  (三)就被告於事實一（四）販賣第三、四級毒品硝甲西泮、硝西
    泮部分：
    1.被告於偵訊及原審審理時均供承：伊在警局有供述，在樹
      德家商旁網咖，花3,000 元向綽號「小優」購買綠色一粒
      眠，「小優」與「阿彬」在一起；確有向「小優」以3,00
      0 元之價格，購買共750 顆一粒眠等情明確（參偵卷第96
      、97頁，原審卷第210 反頁），前後供述參核相符，並有
      如附表一編號7 至9 所示數量之硝甲西泮及硝西泮（712
      顆，合計毛重143.62公克）扣案可憑。而扣案如附表一編
      號7 （綠色藥錠，驗前淨重32公克，驗後淨重31.8公克）
      、8 （橘色藥錠，驗前淨重95.38 公克，驗後淨重95.19
      公克）、9 （亮橘色藥錠，驗前淨重9.5 公克，驗後淨重
      9.31公克），經送檢驗結果，前2 者均檢出第三級毒品硝
      甲西泮成分；後者則檢出第四級毒品硝西泮成分，有高雄
      醫學大學附設中和紀念醫院98年4 月14日編號0000-000號
      檢驗報告、刑事警察局98年10月14日刑鑑字第0980137624
      號鑑定書各1 份在卷足參（參偵卷第82正頁，原審卷第19
      1 正頁）。足認被告就此部分之供述，與卷內積極事證參
      核相符，堪予採信。
    2.被告雖辯稱上開毒品係供伊自己施用云云。然被告於原審
      審理中坦承：伊僅有失眠時才施用，每次施用之劑量約2
      至3 顆，1 天最多只吃2 、3 顆等語明確（參原審卷第21
      0 反頁）；以此劑量估算其可施用次數、日數結果，則被
      告1 次購入之上開毒品數量，可供施用達250 次以上，若
      每日施用1 次，其得施用逾8 個月；而毒品若無良好保存
      環境，將容易受潮變質，是一般施用者甚少大量買進，僅
      有欲用以販賣營利者，方會大量買進，並得於毒品受潮變
      質前將之出售完畢，以避免經濟上損失發生。被告1 次購
      入超越正常施用劑量甚多之毒品，復以如附表一編號16之
      大小型夾鏈袋加以分裝使用，足徵其購入硝甲西泮及硝西
      泮之目的，自始係為販售而販入無訛，否則焉需將同顏色
      一粒眠再以小包裝分袋。復以毒品為我國刑事法律所嚴禁
      ，對於非法販賣者更明文科處重刑，苟非為營利，應無人
      願從事毒品買賣，因此販賣毒品者自上游獲取貨源後，必
      會透過各種手段，牟取個人利潤即不法利益，利用批發價
      較零售價低廉，賺取價差為其中之一方式；而被告於本院
      審理中亦坦承：1 次大量購買比較便宜，750 顆是伊以30
      00元購買的等語（參本院卷第210 反頁），亦即為牟取上
      游所給價格上優惠。顯見被告確有為販賣而販入硝甲西泮
      、硝西泮以轉售營利之意圖至明，則其所辯，即無可信。
  (四)就被告於事實一(五)販賣甲基安非他命未遂部分：
    1.被告於98年3 月27日，與證人何家惠以門號0000000000、
      0000000000相互聯絡，商談關於毒品交易事宜，經警執行
      通訊監察得知過程：先由何家惠向被告詢問購買1 台兩甲
      基安非他命之價格，被告表示其須要向其上游拿貨，始有
      1 台兩可交貨，但價格多少，須再詢價，有98年3 月27日
      4 時39分通訊監察書內容譯文摘要表附於警一卷第45頁可
      稽。被告嗣後回覆何家惠，表示「他說這些人都在睡覺，
      要不然都在七五那邊（指1台兩，價格7萬5,000元）」，
      即被告提出報價為1 台兩，價格7 萬5,000 元，有98年3
      月27日6 時23分通訊監察書內容譯文摘要表在卷可參。其
      後，何家惠於同年8 時41分，回覆被告表示：「OK，一個
      」，何家惠亦予承諾，有98年3 月27日8 時41分通訊監察
      書內容譯文摘要表附於警一卷第46頁可稽。核與證人何家
      惠於98年3 月28日偵查中結證之情節相符（見偵查卷第13
      至15頁）。
    2.綜上所述，被告已就何家惠所欲購買之1 台兩甲基安非他
      命，提出報價，即7 萬5,000 元，何家惠嗣後亦予以承諾
      ，雙方已就買賣標的物之價格、數量意思表示合致，何家
      復攜帶價金7 萬5,000 元前往赴約，雙方已就買賣毒品之
      契約達成合致，至為明確。僅係被告目前尚無足夠數量之
      毒品可提出交付，係履行問題，對於被告犯罪之成立不生
      影響。並有扣押筆錄、扣押物品目錄表、查緝現場照片5
      張在卷可以參照（參警一卷第20至30、82至84頁），本件
      事證已臻明確。
  (五)綜上所述，被告確有販賣第一、二、三、四級毒品之犯行，
    均堪認定。
二、按行為後法律有變更者，適用行為時之法律。但行為後之法
    律有利於行為人者，適用最有利於行為人之法律，刑法第2
    條第1 項定有明文。本件被告行為後，有關論罪科刑所適用
    之毒品危害防制條例業於98年5 月20日修正公布，並於98年
    5 月22日施行，其中第4 條第1 至3 項（即製造、運輸、販
    賣第一、二、三級毒品部分）得併科之罰金上限額度，分別
    由1,000 萬元、700 萬元、500 萬元，修正後提高至2,000
    萬元、1,000 萬元、700 萬元；且於第17條增訂第2 項「犯
    第4 條至第8 條之罪於偵查及審判中均自白者，減輕其刑。
    」之減刑規定，經綜合比較新舊法之結果，就犯事實一（二
    ）、（四）部分，應以修正前之規定較有利於被告；而就犯
    事實一（一）、（三）部分，係以修正後之規定對被告較有
    利，自應分別適用修正前、後毒品危害防制條例之規定論處
    。
三、次按海洛因、甲基安非他命、硝甲西泮、硝西泮，依其成癮
    性、濫用性及對社會危害性，分別為毒品危害防制條例第2
    條第2 項第1 至4 款所規範之第一、二、三、四級毒品，不
    得非法販賣、持有。次按販賣毒品罪，並不以販入之後復行
    賣出為構成要件，只須以營利為目的將毒品購入或將之賣出
    ，有一於此，其犯罪即已完成（參最高法院67年台上字第地
    2500號判例、95年台上字第3574號判決意旨）。本件被告就
    事實一（四）部分，雖其尚未賣出即遭警查獲，然其既係意
    圖營利而販入第三、四級毒品硝甲西泮、硝西泮，其行為已
    該當販賣既遂無訛。核被告所為，就事實一（二）部分，係
    犯修正前毒品危害防制條例第4 條第1 項之販賣第一級毒品
    罪；就事實一（一）、（三）部分，均係犯修正後同條例第
    4 條第2 項之販賣第二級毒品罪；就事實一（四）部分，係
    犯修正前同條例第4 條第3 項、第4 項之販賣第三級、第四
    級毒品罪。就事實一(五)部分，係犯修正後同條例第4 條第6
    項、第2 項之販賣第二級毒品未遂罪。又被告著手於犯罪行
    為之實施，而不遂，為未遂犯，應依刑法第25條第2 項規定
    ，減輕其刑。被告於販賣第一級毒品海洛因、第二級毒品甲
    基安非他命前，及意圖販賣而販入第三、四級毒品硝甲西泮
    及硝西泮後，分別持有上開毒品之低度行為，為販賣之高度
    行為所吸收，均不另論罪。被告就事實一(一)、(二)部分，係一
    行為同時觸犯販賣第二級、第一級毒品罪；被告就事實一（
    四）部分，係以一販入行為同時觸犯販賣第三級、第四級毒
    品罪，均為想像競合犯，依刑法第55條前段規定，應分別從
    較重之販賣第一級毒品罪，及販賣第三級毒品罪論處。被告
    所犯販賣第一級毒品罪、販賣第二級毒品罪、販賣第三級毒
    品罪，犯意各別，行為互殊，所犯為構成要件不同之罪名，
    自應論以數罪併罰之。再被告就事實一（三）所犯販賣第二
    級毒品罪，於偵查中並未否認犯罪，且於本院審理中均坦承
    犯行（參本院卷第62頁），依修正後毒品危害防制條例第17
    條第2 項規定，減輕其刑。又被告於事實一（二）所犯販賣
    第一級毒品罪，其法定刑為死刑、無期徒刑，然被告所販賣
    之對象僅1 人，毒品海洛因僅1 包，數量尚微，價格僅1,
    500 元，且扣案如附表一編號1 、2 所示海洛因數量亦微，
    縱使出售，扣除成本後所得利潤僅數百元尚鮮，此與一般地
    區大盤或中盤每次販賣毒品數量較夥情形，尚屬有異，本院
    認縱按其法定刑諭知最低度之刑即無期徒刑，猶嫌過重，實
    有「情輕法重」之情形，其犯罪之情狀顯可憫恕，依刑法第
    59條之規定減輕其刑（減輕後法定刑為20年以下15年以上有
    期徒刑）。
四、原審予以被告此部分論科，固非無見，惟查被告事實一(一)至
    (三)之販毒所得分別為3,000 元、1,500 元及1,000 元，原判
      決未於事實欄詳為記載，以為沒收之依據，自有未合。(二)
    未扣案之門號0000000000行動電話1 支（含SIM 卡1 張），
    係被告所有供其販毒所用之物，已經其供明在，應毒品危害
    防制條例第19條第1 項前段規定宣告沒收，原判決未予沒收
    ，亦有未合。(三)附表一編號16之大小型夾鏈袋，為大夾鏈袋
    內有2 中空夾鏈袋，其中1 包放置4 號夾鏈袋共70 個 ，另
    外1 包放置0 號（小的）夾鏈袋共500 個，業經本院於審理
    時勘驗屬實（見本院卷第81頁），而原判決附表一編號16僅
    記載：1 包（內含2 小包），即有認定實不明確之違失。又
    上開夾鏈袋數量甚多，顯係被告所有供其分裝第一、二、三
    、四級毒品出售之用，自應於販賣第一、二、三級毒品主文
    項下分別諭知沒收，而原判決僅於販賣第一級毒品主文項下
    諭知沒收，未於販賣第二、三級毒品主文項下諭知沒收，亦
    有未合。(四)被告事實一(一)、(二)部分，係以接續之犯意為之，
    係一行為同時觸犯第一級毒品罪及販賣第二級毒品罪，為想
    像競合犯，應依刑法第55條規定，從一重之販賣第一級毒品
    罪處斷。而原判決認此部分應依數罪併罰之例論處，自有適
    用法則不當之失。(五)被告事實一(五)部分，係成立販賣第二級
    毒品罪，已如前述，而原判決認被告此部分不成立犯罪，而
    為無罪之諭知，亦有未當。被告上訴意旨，就原審有罪部分
    ，或否認犯罪，或指摘原判決量刑過重不當，固無足取。公
    訴人上訴意旨，執前開(五)情詞，指摘原審此部分判決不當，
    為有理由，及原判決有上述(一)至(四)之可議，自應由本院將原
    審此部分判決及其定執行刑部分撤銷改判。審酌被告正值青
    年，意圖營利而販賣第一、二、三、四級毒品，嚴重違反我
    國禁毒、反毒之刑事法律政策，如任其販賣予不特定多數人
    ，將嚴重危害國民身心健康及社會安定甚鉅。惟念被告尚無
    犯罪前科，有臺灣高等法院被告前案紀錄表在卷可考，犯後
    坦承販賣第二級毒品犯行，犯罪情節尚非重大，犯罪所得無
    多等一切情狀，分別量處如主文所示之刑，並定其應執行刑
    有期徒刑18年。並依被告所犯販賣第一級毒品罪之性質，嚴
    重危害國家社會法益，本院認有褫奪公權之必要，併宣告褫
    奪公權期間6 年，以資懲儆。
五、沒收部分：
  (一)扣案如附表一編號1 之粉末1 包（驗後淨重0.32公克，空包
    裝重0.44公克）、編號2 之粉末及碎塊共4 包（驗後淨重合
    計2.31公克，空包裝重合計0.89公克公克）經送驗結果，確
    屬第一級毒品海洛因；而附表一編號3 至5 之白色晶體共5
    包（驗前淨重共5.095 公克），與原審98年度審簡字第2897
    號判決諭知應沒收銷燬之2 包（驗前淨重0.312 公克），合
    計共7 包（驗前淨重5.407 公克）；及附表一編號驗6 之含
    結晶黃色濃稠液1 盒（驗後淨重113.882 公克），經送驗結
    果，確為第二級毒品甲基安非他命，與上開毒品之空包裝袋
    、包裝盒，且編號10至12之漏斗、水瓢含濾網、塑膠勺子，
    均殘留上開毒品成分，難以完全析離，應整體視同上開毒品
    ，依毒品危害防制條例第18條第1 項前段規定，不問屬於犯
    人即被告與否，諭知均沒收銷燬之。至因鑑驗所耗損之毒品
    ，既已滅失，自毋庸宣告沒收銷燬之。
  (二)扣案如附表一編號7 、8 所示之物（驗後淨重各為31.8公克
    、95.19 公克）；編號9 之物（驗後淨重9.31公克），經送
    驗結果，確各為硝甲西泮、硝西泮，分屬第三級、第四級毒
    品，及因殘留微量毒品難以析離，應整體視為毒品之包裝袋
    ，依刑法第38條第1 項第1 款規定，併宣告均沒收。至因鑑
    驗耗損部分，既已滅失，則無庸宣告沒收。
  (三)扣案如附表一編號13之手機1 支及SIM 卡1 張及未扣案門號
    0000000000手機及SIM 卡，為被告所有、供其於本案聯絡販
    毒之用，業據被告供承及有通訊監察譯文摘要表可稽（參警
    二卷第14頁，原審卷第211 正至212 反頁）；編號14至16之
    電子磅秤、研磨機、夾鏈袋等物，為被告所有，供其本案降
    低毒品純度，等量分裝販售所用之器具，業經被告供承在卷
    （參原審卷第212 反頁），依毒品危害防制條例第19條第1
    項前段之規定，併宣告均沒收之。上開未扣案之手機1 支及
    SIM卡1張，如不能沒收時，依同條項規定追徵其價額。
  (四)扣案如附表一編號17至19之現金各1500元、3000元、1000元
    （合計5500元），分屬被告於事實一（二）、（一）及（三
    ）犯販賣第一、二級毒品罪所得之財物，依毒品危害防制條
    例第19條第1 項前段之規定，併宣告均沒收之。至如附表三
    編號4 之現金7800元、面額500 元消費券1 張，均與被告本
    件犯罪無關，自不另為沒收之宣告。
  (五)扣案如附表三編號1 至3 、7 至10之愷他命1 包（驗前淨重
    1.536 公克）、K 盤（含電話卡）1 組、香菸4 支、MDMA及
    愷他命混合物（驗後淨重0.626 公克）、吸食器1 組、注射
    針筒2 支、玻璃吸管3 支，為被告另犯施用第一、二級毒品
    罪（原審98年度審訴字第1712號）所用之器具、施用愷他命
    之器具和剩餘毒品，與被告本件犯販賣第一、二、三、四級
    毒品罪無關，均不予宣告沒收。附表三編號5 、6 、11至17
    之SONY ERICSSON 牌手機1 支、鑰匙2 組、對位乙醯氨基酚
    2 包、未有西藥反應之不明物質3 包、醋酸鈉1 瓶、壓模器
    1 組、烤箱1 台、迷你瓦斯爐1 台、不鏽鋼鍋1 個，雖為被
    告所有，然均不能證明係本案被告犯罪所得或供其犯罪所用
    之物，不予宣告沒收。復以附表三編號18至21之醋酸1 瓶、
    氨水2 瓶、碳酸氫鈉1 瓶、筆記本1 冊，被告否認為其所有
    ，且無證據證明係被告所有之物（參原審卷第212 反頁），
    又與本案被告論罪部分並無關連，均不予宣告沒收。
六、被告另持有如附表三編號7 之物，經送驗結果確屬第二、三
    級毒品MDMA、愷他命混合物，涉有毒品危害防制條例第11條
    第2 項之持有第二級毒品罪嫌，然未經起訴書事實欄記載，
    且與本案上開論罪科刑犯行間，並無實質上或裁判上一罪關
    係，自不併為審究，宜由檢察官另為適法之處理。
丙、就附表二之製造、販賣甲基安非他命應為無罪諭知部分：
一、公訴意旨另以：（一）被告另基於製造第二級毒品甲基安非
    他命之犯意，於97年3 月間起，在其上開租處，以扣案如附
    表一編號10至12、15，及附表三編號10、13、15至21所示之
    物，循筆記本上所記載之步驟，以將感冒藥丸倒入甲醇中攪
    拌，放入冷箱上層過濾，然後再加熱至濃稠時倒入5 毫升丙
    酮持續加熱至濃稠後，再倒入甲苯加熱之方式，製造甲基安
    非他命（下稱附表二編號1） 。（二）被告復意圖營利，基
    於販賣甲基安非他命之犯意，於97年3 、4 月間某日，在不
    詳處所，以8000元之價格，販賣甲基安非他命2 包（驗前淨
    重各0.111 公克、0.201 公克，驗後淨重各0.106 公克、0.
    196 公克，均經原審98年度審簡字第2897號判決諭知沒收銷
    燬之）予何家惠1 次得逞（下稱附表二編號2 ）。因認被告
    另分別涉犯毒品危害防制條例第4 條第2 項之製造第二級毒
    品罪、販賣第二級毒品罪嫌。
二、檢察官認被告涉有上述犯行，就附表二編號1 ，係以扣案如
    附表三編號21之筆記本上載有甲基安非他命之若干製程方法
    ，及自被告上開租處扣得如附表一編號10至12、15，附表三
    編號10、13、15至21之物為證；就附表二編號2 ，係以被告
    於警、偵訊之自白、證人何家惠於警、偵訊之證述，及原審
    98年度審簡字第2897號判決宣告沒收銷燬之甲基安非他命2
    包扣案為憑，資為論據。惟訊據被告堅詞否認有何上述所指
    犯行，辯稱：就附表二編號1 部分，如附表三編號18至21之
    物，並非其所有，係綽號「建成」之男子所寄放；再上述筆
    記本記載之內容並不完整，且缺乏相關設備，根本不足以製
    造甲基安非他命等語；就附表二編號2 部分，何家惠有施用
    毒品習慣，殊無可能將購得之毒品擱置長達1 年之久，此與
    常情不合，且何家惠於警、偵訊之供述不一，證詞並非可採
    等語。
  (一)就附表二編號1 之製造甲基安非他命部分：
    1.本案就此部分固有如附表三編號18至21之醋酸1 瓶、氨水
      2 瓶、碳酸氫鈉1 瓶、筆記本1 冊扣案，且係自被告租處
      扣得，有扣押筆錄、扣押物品目錄表、搜索現場及查扣物
      品照片29張附卷可佐（參警一卷第20至30、84至88頁，偵
      卷第117 至124 頁）。然被告否認為其所有，辯稱係姓名
      、年籍資料不詳、綽號「建成」之男子所寄放等語（參原
      審卷第212 頁反面），而依卷內所附證物資料，尚無從證
      明為被告所有之物，且無從認定被告係依筆記本上所載程
      序，製造扣案之甲基安非他命。
    2.再本案移送機關固以98年5 月12日高市機字第0980008051
      號函，認扣案物品足以製造甲基安非他命等語（參偵卷第
      101 正頁）。然經再送請內政部警政署（下稱警政署）及
      刑事警察局鑑定結果覆以：上開筆記本記載之內容語意不
      詳，且缺乏詳細化學反應流程，及欠缺相關原料、設備為
      由，認不足研判上述扣案物得製成甲基安非他命等情明確
      ，有警政署98年6 月1 日警署刑偵字第0980012445號函、
      刑事警察局98年10月14日刑鑑字第0980137624號鑑定書在
      卷足參（參偵卷第92正頁，原審卷第196 頁）；而警政署
      、刑事警察局就製毒流程之鑑定，應較移送機關具有相當
      科學性專業基礎，則其等鑑定結果堪屬可信。參以移送機
      關員警在被告租處並未扣得任何安非他命半成品及其他原
      料，有扣押筆錄、扣押物品目錄表附卷足參（參警一卷第
      20 至30 頁），此與一般製毒工廠應存有相當數量原料、
      半成品之情形，尚有不符。又被告僅有國中畢業，欠缺相
      關化學、化工之專業學經歷，有其警詢筆錄基本資料表可
      稽（參警一卷第1 頁），則被告得否獨力完成如此複雜化
      學反應之製造流程，已屬存疑。堪認被告所辯，應可採信
      。從而，起訴書以被告涉有製造甲基安非他命之犯行，尚
      無從憑採。
  (二)就附表二編號2 之販賣甲基安非他命部分：
    1.按被告或共犯之自白，不得作為有罪判決之唯一證據，仍
      應調查其他必要之證據，以察其是否與事實相符，刑事訴
      訟法第156 條第2 項定有明文。再施用毒品者，其所稱向
      某人購買之供述，須補強證據以擔保其供述之真實性。良
      以施用毒品者其供述之憑信性本不及於一般人，況施用毒
      品者其供出來源，因而破獲者，法律復規定得減輕其刑，
      其有為偵查機關誘導、或為邀輕典而為不實之陳述之可能
      ，其供述之真實性自有合理之懷疑（參最高法院95年度臺
      上字第6850號判決意旨）。
    2.證人何家惠曾因施用毒品案件，經裁定施以觀察、勒戒後
      ，5 年內再犯施用第二級毒品罪，經本院以98年度審簡字
      第2897號判決判處有期徒刑5 月確定等情，有臺灣高等法
      院被告前案紀錄表附卷可參，顯見證人何家惠確有施用毒
      品之習慣無訛。又毒品價格昂貴，若無良好保存環境容易
      受潮變質，而成癮者對於毒品有莫大依賴性，除經濟狀況
      良好者外，對於所購得之毒品皆視若珍寶、仔細收藏，鮮
      少有將之隨意擱置，甚至任由毒品受潮變質，直至1 年後
      方才重新取用情形。本案證人何家惠並無固定職業，家庭
      經濟狀況僅為勉持，業據證人何家惠供承在卷（參警一卷
      第11正頁），是其應無足夠財力得隨時購毒施用，進而任
      意放置所購得毒品之可能，故證人何家惠證述：就原審98
      年度審簡字第2897號判決宣告沒收銷燬之甲基安非他命2
      包，係其於查獲1 年前向被告所買云云，已非無疑。再審
      酌證人何家惠於警詢供稱：自身上扣得之毒品是於98年3
      月27日遭查獲前3 星期向被告購得云云（參警一卷第14、
      15 頁 ），於偵訊才改稱：是於97年3 、4 月間向被告購
      買云云（參偵卷第14正頁），就交易重要元素之時間，其
      證述前後顯不一致，則其為施用毒品者之供述，有為不實
      陳述之高度可能，堪認證人何家惠於警、偵訊就附表二編
      號2之 證述，尚無可信；而被告所辯，尚屬可採。至被告
      雖於警、偵訊就此部分為自白，然不得作為有罪判決之唯
      一證據，且就此部分並無其他補強證據可供審酌，自難單
      憑被告於警、偵訊之自白遽為有罪之認定。
  (三)綜上所述，被告所辯各情，尚堪採信。此外復查無其他確切
    之證據足證被告有附表二編號1 、2 之犯行，應認不能證明
    被告犯罪。則原審所為被告無罪之諭知，尚無不合。公訴人
    上訴意旨，仍執陳詞，指摘原審此部分判決不當，難認有理
    由，應予駁回。
據上論斷，應依刑事訴訟法第368 條、第369 條第1 項前段，第
364 條，299 條第1 項前段、修正前毒品危害防制條例第4 條第
1 項、第3 項、第4 項，修正後同條例第4 條第2 項、第6 項、
第17條第2 項、第18條第1 項、第19條第1 項前段，刑法第11條
，第2 條第1 項，第55條、第25條第2 項、第59條、第51條第5
款，第37條第2項、第38條第1項第1款，判決如主文。
本案經檢察官蔡國禎到庭執行職務。
中    華    民    國    99    年    6     月    24    日
                  刑事第七庭    審判長法  官  莊飛宗
                                      法  官  鍾宗霖
                                      法  官  謝宏宗
以上正本證明與原本無異。
如不服本判決應於收受本判決後10日內向本院提出上訴書狀，其
未述上訴理由者，並得於提起上訴後10日內向本院補提理由書
狀（均須按他造當事人之人數附繕本)「 切勿逕送上級法院」。
中    華    民    國    99    年    6     月    28    日
                                      書記官  蘇恒仁
附錄本判決論罪之法條：
修正前毒品危害防制條例第4條第1項、第3項、第4項
製造、運輸、販賣第一級毒品者，處死刑或無期徒刑；處無期徒
刑者，得併科新臺幣1 千萬元以下罰金。
製造、運輸、販賣第三級毒品者，處5 年以上有期徒刑，得併科
新臺幣500萬元以下罰金。
製造、運輸、販賣第四級毒品者，處3 年以上10年以下有期徒刑
，得併科新臺幣3百萬元以下罰金。
修正後毒品危害防制條例第4條第2項
製造、運輸、販賣第二級毒品者，處無期徒刑或7 年以上有期徒
刑，得併科新臺幣1 千萬元以下罰金。
修正後毒品危害防制條例第6條
以強暴、脅迫、欺瞞或其他非法之方法使人施用第一級毒品者，
處死刑、無期徒刑或 10 年以上有期徒刑；處無期徒刑或 10 年
以上有期徒刑者，得併科新臺幣 1 千萬元以下罰金。
以前項方法使人施用第二級毒品者，處無期徒刑或7 年以上有期
徒刑，得併科新臺幣7 百萬元以下罰金。
以第 1 項方法使人施用第三級毒品者，處 5 年以上有期徒刑，
得併科新臺幣 5 百萬元以下罰金。
以第 1 項方法使人施用第四級毒品者，處 3 年以上 10 年以下
有期徒刑，得併科新臺幣 3 百萬元以下罰金。
前四項之未遂犯罰之。
附表一：（扣案應為沒收、沒收銷燬之部分）
┌─┬────┬─────┬─────┬──────────┬────┬──────┐
│編│原起訴書│ 物品名稱 │數量      │ 重      量         │檢驗結果│  備    註  │
│號│附表編號│          │          │                    │        │            │
├─┼────┼─────┼─────┼──────────┼────┼──────┤
│ 1│   01   │ 海洛因   │1包       │驗後淨重0.32公克    │含第一級│依毒品危害防│
│  │        │          │          │空包裝總重0.44公克  │毒品海洛│制條例第18條│
│  │        │          │          │                    │因成分。│第1 項前段規│
│  │        │          │          │                    │        │定，宣告沒收│
│  │        │          │          │                    │        │銷燬之。    │
├─┼────┼─────┼─────┼──────────┼────┼──────┤
│ 2│   22   │ 海洛因   │1 包（內含│驗後淨重共2.31公克  │同上    │同上        │
│  │        │          │4 小包）  │空包裝總重共0.89公克│        │            │
├─┼────┼─────┼─────┼──────┬───┼────┼──────┤
│ 3│   02   │甲基安非他│3包       │毛重4.34公克│驗前淨│含第二級│同上        │
│  │        │命        │          │            │重共5.│毒品甲基│            │
├─┼────┼─────┼─────┼──────┤095 公│非他命成├──────┤
│ 4│   21   │甲基安非他│1包       │毛重1.82公克│克    │分（與本│同上        │
│  │        │命        │          │            │      │院98年度│            │
├─┼────┼─────┼─────┼──────┤      │審簡字第├──────┤
│ 5│   23   │甲基安非他│1包       │毛重0.7 公克│      │2897號判│同上        │
│  │        │命        │          │            │      │決諭知應│            │
│  │        │          │          │            │      │沒收銷燬│            │
│  │        │          │          │            │      │之物合併│            │
│  │        │          │          │            │      │送驗）  │            │
├─┼────┼─────┼─────┼──────┴───┼────┼──────┤
│ 6│   15   │甲基安非他│1盒       │驗前淨重127.132 公克│同上    │同上        │
│  │        │命        │          │驗後淨重113.882 公克│        │            │
├─┼────┼─────┼─────┼──────────┼────┼──────┤
│ 7│   17   │硝甲西泮  │1 包，內含│驗前淨重共32公克    │含第三級│依刑法第38條│
│  │        │          │12 顆     │驗後淨重共31.8公克  │毒品硝甲│第1 項第1 款│
│  ├────┤          ├─────┤                    │西泮成分│規定，宣告沒│
│  │   25   │          │1 包，內含│                    │（一粒眠│收。        │
│  │        │          │2 小包，共│                    │綠色）  │            │
│  │        │          │148 顆    │                    │        │            │
├─┼────┼─────┼─────┼──────────┼────┼──────┤
│ 8│   29   │硝甲西泮  │1 包，內含│驗前淨重95.38 公克  │含第三級│同上        │
│  │        │          │5 小包，共│驗後淨重95.19 公克  │毒品硝甲│            │
│  │        │          │500 顆    │                    │西泮成分│            │
│  │        │          │          │                    │（一粒眠│            │
│  │        │          │          │                    │橘色）  │            │
├─┼────┼─────┼─────┼──────────┼────┼──────┤
│ 9│   16   │硝西泮    │1 包，內含│驗前淨重共9.5公克   │含第四級│同上        │
│  │        │          │3 小包，共│驗後淨重共9.31公克  │毒品硝西│            │
│  │        │          │50 顆     │                    │泮成分（│            │
│  ├────┤          ├─────┤                    │一粒眠亮│            │
│  │   18   │          │1 包含2 顆│                    │橘色）  │            │
├─┼────┼─────┼─────┼──────────┼────┼──────┤
│10│   38   │漏斗      │3個       │                    │殘留甲基│依毒品危害防│
│  │        │          │          │                    │安非他命│制條例第18條│
│  │        │          │          │                    │，視同毒│第1 項前段，│
│  │        │          │          │                    │品。    │宣告沒收銷燬│
│  │        │          │          │                    │        │之。        │
├─┼────┼─────┼─────┼──────────┼────┼──────┤
│11│   39   │水瓢含濾網│1組       │                    │同上    │同上        │
├─┼────┼─────┼─────┼──────────┼────┼──────┤
│12│   41   │塑膠勺子  │3支       │                    │殘留海洛│同上        │
│  │        │          │          │                    │因，視同│            │
│  │        │          │          │                    │毒品。  │            │
├─┼────┼─────┼─────┼──────────┼────┼──────┤
│13│   07   │NOKIA 手機│1支及1張  │                    │供販賣毒│依毒品危害防│
│  │        │（IMEI：35│          │                    │品聯絡之│制條例第19條│
│  │        │0000000000│          │                    │用      │第1 項前段，│
│  │        │672 號），│          │                    │        │宣告沒收。  │
│  │        │含門號0931│          │                    │        │            │
│  │        │304702之SI│          │                    │        │            │
│  │        │M卡       │          │                    │        │            │
├─┼────┼─────┼─────┼──────────┼────┼──────┤
│14│   31   │電子磅秤  │3台       │                    │供販賣毒│同上        │
│  │        │          │          │                    │品分裝用│            │
├─┼────┼─────┼─────┼──────────┼────┼──────┤
│15│   42   │研磨機    │1台       │                    │同上    │同上        │
├─┼────┼─────┼─────┼──────────┼────┼──────┤
│16│   44   │大小型夾鏈│1 大夾鏈袋│                    │同上    │同上        │
│  │        │袋        │內有2 中夾│                    │        │            │
│  │        │          │鏈袋其中1 │                    │        │            │
│  │        │          │包內有4 號│                    │        │            │
│  │        │          │夾鏈袋70個│                    │        │            │
│  │        │          │，另1 包內│                    │        │            │
│  │        │          │有0 號小夾│                    │        │            │
│  │        │          │鏈袋500個 │                    │        │            │
├─┼────┼─────┼─────┼──────────┼────┼──────┤
│17│   06   │現金1500元│          │                    │於98年3 │同上        │
│  │        │          │          │                    │月1 日販│            │
│  │        │          │          │                    │賣海洛因│            │
│  │        │          │          │                    │予莊子儀│            │
│  │        │          │          │                    │所得財物│            │
│  │        │          │          │                    │。      │            │
├─┼────┼─────┼─────┼──────────┼────┼──────┤
│18│   06   │現金3000元│          │                    │於98年3 │同上        │
│  │        │          │          │                    │月1 日販│            │
│  │        │          │          │                    │賣甲基安│            │
│  │        │          │          │                    │非他命予│            │
│  │        │          │          │                    │莊子儀所│            │
│  │        │          │          │                    │得財物。│            │
├─┼────┼─────┼─────┼──────────┼────┼──────┤
│19│   06   │現金1000元│          │                    │於98年3 │同上        │
│  │        │          │          │                    │月1 日販│            │
│  │        │          │          │                    │賣甲基安│            │
│  │        │          │          │                    │非他命予│            │
│  │        │          │          │                    │賴慶霖所│            │
│  │        │          │          │                    │得財物。│            │
└─┴────┴─────┴─────┴──────────┴────┴──────┘
附表二：（無罪諭知部分）
┌──┬────────────────────────────────────────┐
│編號│                被訴事實                                                        │
├──┼────────────────────────────────────────┤
│ 1  │甲○○基於製造第二級毒品甲基安非他命之犯意，於民國（下同）97年3 月間起，在其租處│
│    │內，以扣案如附表一編號10至12、15，及附表三編號10、13、15至21所示之物，循附表三編│
│    │號21之筆記本上所記載之步驟，以將感冒藥丸倒入甲醇中攪拌，放入冷箱上層過濾，然後再│
│    │加熱至濃稠時倒入5 毫升丙酮持續加熱至濃稠後，再倒入甲苯加熱之方式，製造甲基安非他│
│    │命。                                                                            │
├──┼────────────────────────────────────────┤
│ 2  │甲○○意圖營利，基於販賣甲基安非他命之犯意，於97年3 、4 月間某日，在不詳處所，以│
│    │新臺幣（下同）8000元之價格，販賣甲基安非他命2 包（驗前淨重分別為0.111 公克、0.20│
│    │1 公克，驗後淨重分別為0.106公克、0.196 公克）予何家惠1 次得逞。                 │
└──┴────────────────────────────────────────┘
附表三：（扣案不予沒收部分）
┌─┬────┬─────┬─────┬──────────┬────┬──┬─────┐
│編│原起訴書│物品名稱  │數量      │重量                │鑑定結果│扣得│備註      │
│號│附表編號│          │          │                    │        │地點│          │
├─┼────┼─────┼─────┼──────────┼────┼──┼─────┤
│1 │   03   │愷他命    │1包       │驗前淨重1.536公克   │愷他命  │被告│與本案犯罪│
│  │        │          │          │                    │        │身上│無關聯性，│
│  │        │          │          │                    │        │    │不於本件沒│
│  │        │          │          │                    │        │    │收。      │
├─┼────┼─────┼─────┼──────────┼────┼──┼─────┤
│2 │   05   │K 盤（含電│1組       │                    │        │同上│同上      │
│  │        │話卡）    │          │                    │        │    │          │
├─┼────┼─────┼─────┼──────────┼────┼──┼─────┤
│3 │   04   │香菸      │4支       │                    │        │同上│同上      │
│  │        │          │          │                    │        │    │          │
├─┼────┼─────┼─────┼──────────┼────┼──┼─────┤
│4 │   06   │現金7,800 │          │                    │        │同上│與本案犯罪│
│  │        │元，及面額│          │                    │        │    │無關，不予│
│  │        │500 元之消│          │                    │        │    │沒收。    │
│  │        │費券1張   │          │                    │        │    │          │
├─┼────┼─────┼─────┼──────────┼────┼──┼─────┤
│5 │   08   │SONY ERICS│1支       │                    │        │同上│同上      │
│  │        │SON 牌手機│          │                    │        │    │          │
│  │        │（IMEI：35│          │                    │        │    │          │
│  │        │0000000000│          │                    │        │    │          │
│  │        │83670 號）│          │                    │        │    │          │
├─┼────┼─────┼─────┼──────────┼────┼──┼─────┤
│6 │   09   │鑰匙      │2組       │                    │        │同上│同上      │
├─┼────┼─────┼─────┼──────────┼────┼──┼─────┤
│7 │   19   │MDMA及愷他│1包       │驗前淨重0.664公克   │MDMA及愷│被告│與本案犯罪│
│  │        │命混合物  │          │驗後淨重0.626公克   │他命    │租屋│無關，不於│
│  │        │          │          │                    │        │處  │本件沒收。│
├─┼────┼─────┼─────┼──────────┼────┼──┼─────┤
│8 │   32   │吸食器    │1組       │                    │        │同上│同上      │
├─┼────┼─────┼─────┼──────────┼────┼──┼─────┤
│9 │   30   │注射針筒  │2支       │                    │        │同上│同上      │
├─┼────┼─────┼─────┼──────────┼────┼──┼─────┤
│10│   33   │玻璃吸管  │3支       │                    │施用甲基│同上│同上      │
│  │        │          │          │                    │安非他命│    │          │
│  │        │          │          │                    │之器具  │    │          │
├─┼────┼─────┼─────┼──────────┼────┼──┼─────┤
│11│   20   │對位乙醯氨│2包       │驗前淨重共42.793公克│對位乙醯│同上│與本案犯罪│
│  ├────┤基酚      │          │                    │氨基酚  │    │無關，不予│
│  │   24   │          │          │                    │        │    │沒收。    │
├─┼────┼─────┼─────┼──────────┼────┼──┼─────┤
│12│   26   │不明物質  │3包       │驗前淨重共333.772公 │未有西藥│同上│同上      │
│  ├────┤          │          │克                  │反應    │    │          │
│  │   27   │          │          │                    │        │    │          │
│  ├────┤          │          │                    │        │    │          │
│  │   28   │          │          │                    │        │    │          │
├─┼────┼─────┼─────┼──────────┼────┼──┼─────┤
│13│   37   │醋酸鈉    │1瓶       │                    │醋酸鈉  │同上│同上      │
├─┼────┼─────┼─────┼──────────┼────┼──┼─────┤
│14│   40   │壓模器    │1組       │                    │未殘留毒│同上│同上      │
│  │        │          │          │                    │品成分  │    │          │
├─┼────┼─────┼─────┼──────────┼────┼──┼─────┤
│15│   47   │烤箱      │1台       │                    │同上    │同上│同上      │
├─┼────┼─────┼─────┼──────────┼────┼──┼─────┤
│16│   48   │迷你瓦斯爐│1台       │                    │同上    │同上│同上      │
├─┼────┼─────┼─────┼──────────┼────┼──┼─────┤
│17│   49   │不鏽鋼鍋  │1個       │                    │同上    │同上│同上      │
├─┼────┼─────┼─────┼──────────┼────┼──┼─────┤
│18│   34   │醋酸      │1瓶       │                    │醋酸    │同上│與本案犯罪│
│  │        │          │          │                    │        │    │無關，不予│
│  │        │          │          │                    │        │    │沒收。    │
├─┼────┼─────┼─────┼──────────┼────┼──┼─────┤
│19│   35   │氨水      │2瓶       │                    │氨水    │同上│同上      │
├─┼────┼─────┼─────┼──────────┼────┼──┼─────┤
│20│   36   │碳酸氫鈉  │1瓶       │                    │碳酸氫鈉│同上│同上      │
├─┼────┼─────┼─────┼──────────┼────┼──┼─────┤
│21│   43   │筆記本    │1冊       │                    │        │同上│同上      │
└─┴────┴─────┴─────┴──────────┴────┴──┴─────┘

司法院資訊處製作；財團法人民間司法改革基金會備份。
